Config:
  hfst:
    Gen: ../../../src/generator-gt-norm.hfst
    Morph: ../../../src/analyser-gt-norm.hfst
  xerox:
    Gen: ../../../src/generator-gt-norm.xfst
    Morph: ../../../src/analyser-gt-norm.xfst
    App: lookup

Tests:

# todo:
# Proofread the gold standard (below)
# Then: run analyser, then correct. 


  Noun - ненэцьʼ: # Noun 'life' - partial paradigm /Type 30/
     ненэцьʼ+N+Sg+Nom: ненэцьʼ
     ненэцьʼ+N+Sg+Acc: ненэцямʼ
     ненэцьʼ+N+Sg+Gen: ненэцяʼ
     ненэцьʼ+N+Sg+Dat: ненэцяндʼ
     ненэцьʼ+N+Sg+Loc: ненэцяӈгана
     ненэцьʼ+N+Sg+Abl: ненэцяӈгад
     ненэцьʼ+N+Sg+Pros: ненэцямна
     ненэцьʼ+N+Du+Nom: ненэцяӈгʼ
     ненэцьʼ+N+Du+Acc: ненэцяӈгʼ
     ненэцьʼ+N+Du+Gen: ненэцяӈгʼ
     ненэцьʼ+N+Pl+Nom: ненэцяˮ
     ненэцьʼ+N+Pl+Acc: ненэцье
     ненэцьʼ+N+Pl+Gen: ненэцьеˮ
     ненэцьʼ+N+Pl+Dat: ненэцяӈгˮ
     ненэцьʼ+N+Pl+Loc: ненэцяӈгаˮна
     ненэцьʼ+N+Pl+Abl: ненэцяӈгат
     ненэцьʼ+N+Pl+Pros: ненэцьеˮмна    

     ненэцьʼ+N+Sg+Tra: ненэцяӈэ

# Possessive forms 
     ненэцьʼ+N+Sg+Nom+PxSg1: [ненэцям, ненэцями]
     ненэцьʼ+N+Sg+Nom+PxSg2: ненэцял
     ненэцьʼ+N+Sg+Nom+PxSg3: ненэцянда 
     ненэцьʼ+N+Sg+Nom+PxDu1: ненэцямиʼ
     ненэцьʼ+N+Sg+Nom+PxDu2: ненэцялиʼ
     ненэцьʼ+N+Sg+Nom+PxDu3: ненэцяндиʼ
     ненэцьʼ+N+Sg+Nom+PxPl1: ненэцямаˮ
     ненэцьʼ+N+Sg+Nom+PxPl2: ненэцялаˮ
     ненэцьʼ+N+Sg+Nom+PxPl3: ненэцяндоʼ
     ненэцьʼ+N+Sg+Acc+PxSg1: ненэцями  
     ненэцьʼ+N+Sg+Acc+PxSg2: ненэцянд  
     ненэцьʼ+N+Sg+Acc+PxSg3: ненэцянда 
     ненэцьʼ+N+Sg+Acc+PxDu1: ненэцямиʼ 
     ненэцьʼ+N+Sg+Acc+PxDu2: ненэцяндиʼ
     ненэцьʼ+N+Sg+Acc+PxDu3: ненэцяндиʼ
     ненэцьʼ+N+Sg+Acc+PxPl1: ненэцямаˮ 
     ненэцьʼ+N+Sg+Acc+PxPl2: ненэцяндаˮ
     ненэцьʼ+N+Sg+Acc+PxPl3: ненэцяндоʼ
     ненэцьʼ+N+Sg+Gen+PxSg1: [ненэцян, ненэцяни] 
     ненэцьʼ+N+Sg+Gen+PxSg2: ненэцянд  
     ненэцьʼ+N+Sg+Gen+PxSg3: ненэцянда 
     ненэцьʼ+N+Sg+Gen+PxDu1: ненэцяниʼ 
     ненэцьʼ+N+Sg+Gen+PxDu2: ненэцяндиʼ
     ненэцьʼ+N+Sg+Gen+PxDu3: ненэцяндиʼ
     ненэцьʼ+N+Sg+Gen+PxPl1: ненэцянаˮ 
     ненэцьʼ+N+Sg+Gen+PxPl2: ненэцяндаˮ
     ненэцьʼ+N+Sg+Gen+PxPl3: ненэцяндоʼ  
     ненэцьʼ+N+Sg+Dat+PxSg1: [ненэцяӈган, ненэцяӈгани] 
     ненэцьʼ+N+Sg+Dat+PxSg2: ненэцяӈганд  
     ненэцьʼ+N+Sg+Dat+PxSg3: ненэцяӈганда 
     ненэцьʼ+N+Sg+Dat+PxDu1: ненэцяӈганиʼ 
     ненэцьʼ+N+Sg+Dat+PxDu2: ненэцяӈгандиʼ
     ненэцьʼ+N+Sg+Dat+PxDu3: ненэцяӈгандиʼ
     ненэцьʼ+N+Sg+Dat+PxPl1: ненэцяӈганаˮ 
     ненэцьʼ+N+Sg+Dat+PxPl2: ненэцяӈгандаˮ
     ненэцьʼ+N+Sg+Dat+PxPl3: ненэцяӈгандоʼ
     ненэцьʼ+N+Sg+Loc+PxSg1: [ненэцяӈганан, ненэцяӈганани]
     ненэцьʼ+N+Sg+Loc+PxSg2: ненэцяӈгананд  
     ненэцьʼ+N+Sg+Loc+PxSg3: ненэцяӈгананда 
     ненэцьʼ+N+Sg+Loc+PxDu1: ненэцяӈгананиʼ 
     ненэцьʼ+N+Sg+Loc+PxDu2: ненэцяӈганандиʼ
     ненэцьʼ+N+Sg+Loc+PxDu3: ненэцяӈганандиʼ
     ненэцьʼ+N+Sg+Loc+PxPl1: ненэцяӈгананаˮ 
     ненэцьʼ+N+Sg+Loc+PxPl2: ненэцяӈганандаˮ
     ненэцьʼ+N+Sg+Loc+PxPl3: ненэцяӈганандоʼ
     ненэцьʼ+N+Sg+Abl+PxSg1: [ненэцяӈгадан, ненэцяӈгадани]
     ненэцьʼ+N+Sg+Abl+PxSg2: ненэцяӈгаданд  
     ненэцьʼ+N+Sg+Abl+PxSg3: ненэцяӈгаданда 
     ненэцьʼ+N+Sg+Abl+PxDu1: ненэцяӈгаданиʼ 
     ненэцьʼ+N+Sg+Abl+PxDu2: ненэцяӈгадандиʼ
     ненэцьʼ+N+Sg+Abl+PxDu3: ненэцяӈгадандиʼ
     ненэцьʼ+N+Sg+Abl+PxPl1: ненэцяӈгаданаˮ 
     ненэцьʼ+N+Sg+Abl+PxPl2: ненэцяӈгадандаˮ
     ненэцьʼ+N+Sg+Abl+PxPl3: ненэцяӈгадандоʼ
     ненэцьʼ+N+Sg+Pros+PxSg1: [ненэцямнан, ненэцялмнани]
     ненэцьʼ+N+Sg+Pros+PxSg2: ненэцямнанд  
     ненэцьʼ+N+Sg+Pros+PxSg3: ненэцямнанда 
     ненэцьʼ+N+Sg+Pros+PxDu1: ненэцямнаниʼ 
     ненэцьʼ+N+Sg+Pros+PxDu2: ненэцямнандиʼ
     ненэцьʼ+N+Sg+Pros+PxDu3: ненэцямнандиʼ
     ненэцьʼ+N+Sg+Pros+PxPl1: ненэцямнанаˮ 
     ненэцьʼ+N+Sg+Pros+PxPl2: ненэцямнандаˮ
     ненэцьʼ+N+Sg+Pros+PxPl3: ненэцямнандоʼ
     ненэцьʼ+N+Du+Nom+PxSg1: ненэцяӈгаюн  
     ненэцьʼ+N+Du+Nom+PxSg2: ненэцяӈгаюд  
     ненэцьʼ+N+Du+Nom+PxSg3: ненэцяӈгаюда 
     ненэцьʼ+N+Du+Nom+PxDu1: ненэцяӈгаюниʼ
     ненэцьʼ+N+Du+Nom+PxDu2: ненэцяӈгаюдиʼ
     ненэцьʼ+N+Du+Nom+PxDu3: ненэцяӈгаюдиʼ
     ненэцьʼ+N+Du+Nom+PxPl1: ненэцяӈгаюнаˮ
     ненэцьʼ+N+Du+Nom+PxPl2: ненэцяӈгаюдаˮ
     ненэцьʼ+N+Du+Nom+PxPl3: ненэцяӈгаюдоʼ
     ненэцьʼ+N+Du+Acc+PxSg1: ненэцяӈгаюн  
     ненэцьʼ+N+Du+Acc+PxSg2: ненэцяӈгаюд  
     ненэцьʼ+N+Du+Acc+PxSg3: ненэцяӈгаюда 
     ненэцьʼ+N+Du+Acc+PxDu1: ненэцяӈгаюниʼ
     ненэцьʼ+N+Du+Acc+PxDu2: ненэцяӈгаюдиʼ
     ненэцьʼ+N+Du+Acc+PxDu3: ненэцяӈгаюдиʼ
     ненэцьʼ+N+Du+Acc+PxPl1: ненэцяӈгаюнаˮ
     ненэцьʼ+N+Du+Acc+PxPl2: ненэцяӈгаюдаˮ
     ненэцьʼ+N+Du+Acc+PxPl3: ненэцяӈгаюдоʼ
     ненэцьʼ+N+Du+Gen+PxSg1: ненэцяӈгаюн  
     ненэцьʼ+N+Du+Gen+PxSg2: ненэцяӈгают  
     ненэцьʼ+N+Du+Gen+PxSg3: ненэцяӈгаюта 
     ненэцьʼ+N+Du+Gen+PxDu1: ненэцяӈгаюниʼ
     ненэцьʼ+N+Du+Gen+PxDu2: ненэцяӈгаютиʼ
     ненэцьʼ+N+Du+Gen+PxDu3: ненэцяӈгаютиʼ
     ненэцьʼ+N+Du+Gen+PxPl1: ненэцяӈгаюнаˮ
     ненэцьʼ+N+Du+Gen+PxPl2: ненэцяӈгаютаˮ
     ненэцьʼ+N+Du+Gen+PxPl3: ненэцяӈгаютоʼ
     ненэцьʼ+N+Pl+Nom+PxSg1: [ненэцьен, ненэцьени] 
     ненэцьʼ+N+Pl+Nom+PxSg2: ненэцьед   
     ненэцьʼ+N+Pl+Nom+PxSg3: ненэцьеда  
     ненэцьʼ+N+Pl+Nom+PxDu1: ненэцьениʼ 
     ненэцьʼ+N+Pl+Nom+PxDu2: ненэцьедиʼ 
     ненэцьʼ+N+Pl+Nom+PxDu3: ненэцьедиʼ 
     ненэцьʼ+N+Pl+Nom+PxPl1: ненэцьенаˮ 
     ненэцьʼ+N+Pl+Nom+PxPl2: ненэцьедаˮ 
     ненэцьʼ+N+Pl+Nom+PxPl3: ненэцьедоʼ 
     ненэцьʼ+N+Pl+Acc+PxSg1: [ненэцьен, ненэцьени]   
     ненэцьʼ+N+Pl+Acc+PxSg2: ненэцьед   
     ненэцьʼ+N+Pl+Acc+PxSg3: ненэцьеда  
     ненэцьʼ+N+Pl+Acc+PxDu1: ненэцьениʼ 
     ненэцьʼ+N+Pl+Acc+PxDu2: ненэцьедиʼ 
     ненэцьʼ+N+Pl+Acc+PxDu3: ненэцьедиʼ 
     ненэцьʼ+N+Pl+Acc+PxPl1: ненэцьенаˮ 
     ненэцьʼ+N+Pl+Acc+PxPl2: ненэцьедаˮ 
     ненэцьʼ+N+Pl+Acc+PxPl3: ненэцьедоʼ 
     ненэцьʼ+N+Pl+Gen+PxSg1: ненэцьеˮн  
     ненэцьʼ+N+Pl+Gen+PxSg2: ненэцьет   
     ненэцьʼ+N+Pl+Gen+PxSg3: ненэцьета  
     ненэцьʼ+N+Pl+Gen+PxDu1: ненэцьеˮниʼ
     ненэцьʼ+N+Pl+Gen+PxDu2: ненэцьетиʼ 
     ненэцьʼ+N+Pl+Gen+PxDu3: ненэцьетиʼ 
     ненэцьʼ+N+Pl+Gen+PxPl1: ненэцьеˮнаˮ 
     ненэцьʼ+N+Pl+Gen+PxPl2: ненэцьетаˮ 
     ненэцьʼ+N+Pl+Gen+PxPl3: ненэцьетоʼ 
     ненэцьʼ+N+Pl+Dat+PxSg1: ненэцяӈгаˮн 
     ненэцьʼ+N+Pl+Dat+PxSg2: ненэцяӈгат 
     ненэцьʼ+N+Pl+Dat+PxSg3: ненэцяӈгата 
     ненэцьʼ+N+Pl+Dat+PxDu1: ненэцяӈгаˮниʼ 
     ненэцьʼ+N+Pl+Dat+PxDu2: ненэцяӈгатиʼ 
     ненэцьʼ+N+Pl+Dat+PxDu3: ненэцяӈгатиʼ 
     ненэцьʼ+N+Pl+Dat+PxPl1: ненэцяӈгаˮнаˮ 
     ненэцьʼ+N+Pl+Dat+PxPl2: ненэцяӈгатаˮ 
     ненэцьʼ+N+Pl+Dat+PxPl3: ненэцяӈгатоʼ 
     ненэцьʼ+N+Pl+Loc+PxSg1: ненэцяӈгаˮнан  
     ненэцьʼ+N+Pl+Loc+PxSg2: ненэцяӈгаˮнат
     ненэцьʼ+N+Pl+Loc+PxSg3: ненэцяӈгаˮната 
     ненэцьʼ+N+Pl+Loc+PxDu1: ненэцяӈгаˮнаниʼ
     ненэцьʼ+N+Pl+Loc+PxDu2: ненэцяӈгаˮнатиʼ
     ненэцьʼ+N+Pl+Loc+PxDu3: ненэцяӈгаˮнатиʼ
     ненэцьʼ+N+Pl+Loc+PxPl1: ненэцяӈгаˮнанаˮ
     ненэцьʼ+N+Pl+Loc+PxPl2: ненэцяӈгаˮнатаˮ
     ненэцьʼ+N+Pl+Loc+PxPl3: ненэцяӈгаˮнатоʼ
     ненэцьʼ+N+Pl+Abl+PxSg1: ненэцяӈгатан 
     ненэцьʼ+N+Pl+Abl+PxSg2: ненэцяӈгатат 
     ненэцьʼ+N+Pl+Abl+PxSg3: ненэцяӈгатата 
     ненэцьʼ+N+Pl+Abl+PxDu1: ненэцяӈгатаниʼ
     ненэцьʼ+N+Pl+Abl+PxDu2: ненэцяӈгататиʼ
     ненэцьʼ+N+Pl+Abl+PxDu3: ненэцяӈгататиʼ
     ненэцьʼ+N+Pl+Abl+PxPl1: ненэцяӈгатанаˮ
     ненэцьʼ+N+Pl+Abl+PxPl2: ненэцяӈгататаˮ
     ненэцьʼ+N+Pl+Abl+PxPl3: ненэцяӈгататоʼ
     ненэцьʼ+N+Pl+Pros+PxSg1: ненэцьеˮманан       
     ненэцьʼ+N+Pl+Pros+PxSg2: ненэцьеˮманат  
     ненэцьʼ+N+Pl+Pros+PxSg3: ненэцьеˮманата 
     ненэцьʼ+N+Pl+Pros+PxDu1: ненэцьеˮмананиʼ
     ненэцьʼ+N+Pl+Pros+PxDu2: ненэцьеˮманатиʼ
     ненэцьʼ+N+Pl+Pros+PxDu3: ненэцьеˮманатиʼ
     ненэцьʼ+N+Pl+Pros+PxPl1: ненэцьеˮмананаˮ
     ненэцьʼ+N+Pl+Pros+PxPl2: ненэцьеˮманатаˮ
     ненэцьʼ+N+Pl+Pros+PxPl3: ненэцьеˮманатоʼ

# Predestinative !Should be added
# Predicative (Nominal conjugation)

     ненэцьʼ+N+Nom+Der/Pr+Ind+Aor+ScSg1: ненэцяндамʼ
     ненэцьʼ+N+Nom+Der/Pr+Ind+Aor+ScSg2: ненэцян  
     ненэцьʼ+N+Nom+Der/Pr+Ind+Aor+ScSg3: ненэцьʼ
     ненэцьʼ+N+Nom+Der/Pr+Ind+Aor+ScDu1: ненэцяниʼ
     ненэцьʼ+N+Nom+Der/Pr+Ind+Aor+ScDu2: ненэцяндиʼ
     ненэцьʼ+N+Nom+Der/Pr+Ind+Aor+ScDu3: ненэцяӈгʼ
     ненэцьʼ+N+Nom+Der/Pr+Ind+Aor+ScPl1: ненэцямаˮ
     ненэцьʼ+N+Nom+Der/Pr+Ind+Aor+ScPl2: ненэцяндаˮ
     ненэцьʼ+N+Nom+Der/Pr+Ind+Aor+ScPl3: ненэцяˮ  
     ненэцьʼ+N+Nom+Der/Pr+Ind+Prt1+ScSg1: ненэцяндамзь
     ненэцьʼ+N+Nom+Der/Pr+Ind+Prt1+ScSg2: ненэцянась 
     ненэцьʼ+N+Nom+Der/Pr+Ind+Prt1+ScSg3: ненэцянзь 
     ненэцьʼ+N+Nom+Der/Pr+Ind+Prt1+ScDu1: ненэцянинзь
     ненэцьʼ+N+Nom+Der/Pr+Ind+Prt1+ScDu2: ненэцяндинзь
     ненэцьʼ+N+Nom+Der/Pr+Ind+Prt1+ScDu3: ненэцяӈганзь
     ненэцьʼ+N+Nom+Der/Pr+Ind+Prt1+ScPl1: ненэцямаць 
     ненэцьʼ+N+Nom+Der/Pr+Ind+Prt1+ScPl2: ненэцяндаць 
     ненэцьʼ+N+Nom+Der/Pr+Ind+Prt1+ScPl3: ненэцяць   
